---
title: "Tez Çalışması"
author: "Batuhan Doğanay"
date: "7/12/2022"
output: html_document
---

```{r setup, include=FALSE}
knitr::opts_chunk$set(echo = TRUE)
```


```{r}
library(readr)
ElectricCarData_Clean <- read_csv("Downloads/ElectricCarData_Clean.csv")
View(ElectricCarData_Clean)
```
```{r}
library(tidyverse)
library(ggpubr)
library(rstatix)
library(car)
library(broom)
library(dplyr)
library(tidyr)
library(haven)
library(readxl)
library(GGally)
library(corrplot)
library(psych)
library(mice)
library(readxl)
library(readxl)
```


```{r}
ElectricCarData_Clean$Efficiency_WhKm<-ifelse(ElectricCarData_Clean$Efficiency_WhKm <=170, "Düşük Elektrik Tüketimi", ifelse(ElectricCarData_Clean$Efficiency_WhKm >170 & ElectricCarData_Clean$Efficiency_WhKm <= 190,"Orta Elektrik Tüketimi","Yüksek Elektrik Tüketimi"))
ElectricCarData_Clean<-as.data.frame(ElectricCarData_Clean)
```

```{r}
ElectricCarData_Clean$PriceEuro<-ifelse(ElectricCarData_Clean$PriceEuro <=36500, "Düşük Fiyatlı Elektrikli Araçlar", ifelse(ElectricCarData_Clean$PriceEuro >36500 & ElectricCarData_Clean$PriceEuro <= 80000,"Orta Fiyatlı Elektrikli Araçlar","Yüksek Fiyatlı Elektrikli Araçlar"))
ElectricCarData_Clean<-as.data.frame(ElectricCarData_Clean)
```

```{r}
summary(ElectricCarData_Clean)
str(ElectricCarData_Clean)
```
```{r}
any(is.na(ElectricCarData_Clean))
colSums(is.na(ElectricCarData_Clean))
```
```{r}
colnames(ElectricCarData_Clean)
```
```{r}
library(funModeling)
freq(ElectricCarData_Clean)
```
```{r}
ggplot(ElectricCarData_Clean, aes(PowerTrain , fill = Efficiency_WhKm )) +
  geom_bar(position = position_dodge()) + 
  ggtitle("Araç Çekiş Sistemlerine Göre Yakıt Tüketimi") +
  xlab("Araç Çekiş Sistemleri") + 
  ylab("Gözlem Sıklıkları")
```


```{r}
ggplot(ElectricCarData_Clean, aes(PriceEuro , fill = Efficiency_WhKm )) +
  geom_bar(position = position_dodge()) + 
  ggtitle("Araç Fiyatlarına Göre Elektrik Tüketimi") +
  xlab("Araç Fiyatlarına Göre Yakıt Tüketimi") + 
  ylab("Gözlem Sıklıkları")
```


#En perfomanslı Modelimiz İlk Düğümü Yakıt Tüketimi Değişkenimiz Verdi 

```{r}
library(readr)
ElectricCarData_Clean <- read_csv("Downloads/ElectricCarData_Clean.csv")
```

```{r}
ElectricCarData_Clean <- ElectricCarData_Clean[c(3,4,5,6,14)]
```

```{r}
ElectricCarData_Clean$Efficiency_WhKm<-ifelse(ElectricCarData_Clean$Efficiency_WhKm <=190, 1,0)
ElectricCarData_Clean<-as.data.frame(ElectricCarData_Clean)
```

```{r}
library(mice)
md.pattern(ElectricCarData_Clean)
```


```{r}
table(ElectricCarData_Clean$Efficiency_WhKm)
```


```{r}
set.seed(165)
trainIndex <- sample(1:nrow(ElectricCarData_Clean) , size = 0.8*nrow(ElectricCarData_Clean))
```


```{r}
trainSet <- ElectricCarData_Clean[trainIndex,]
testSet <- ElectricCarData_Clean[-trainIndex,]
```


```{r}
nrow(trainSet)
nrow(testSet)
table(ElectricCarData_Clean$Efficiency_WhKm)
table(ElectricCarData_Clean$Efficiency_WhKm)
```


```{r}
### Bağımlı değişkenimizi Faktöre çeviriyoruz

trainSet$Efficiency_WhKm <- as.factor(trainSet$Efficiency_WhKm)
testSet$Efficiency_WhKm <- as.factor(testSet$Efficiency_WhKm)
```


```{r}
### Model Oluşturma
library(rpart)
library(rattle)

modelEntropy <- rpart(Efficiency_WhKm ~ . , data = trainSet , method = "class" , 
                  parms = list(split = "information"))
```

```{r}
modelEntropy2 <- rpart(Efficiency_WhKm ~ . , data = trainSet , method = "class" , 
                  parms = list(split = "information"))
```

```{r}
modelGini <- rpart(Efficiency_WhKm ~ . , data = trainSet , method = "class" , 
                      parms = list(split = "gini"))
```


```{r}
modelEntropy
```
```{r}
modelEntropy2
```

```{r}
modelGini
```

```{r}
fancyRpartPlot(modelEntropy)

modelEntropy
```

```{r}
summary(modelEntropy)
summary(modelGini)
```

```{r}
?rpart.control
```


```{r}
modelEntropyHyper <- rpart(Efficiency_WhKm ~ . , data = trainSet , method = "class" , 
                      parms = list(split = "information") ,
                      control = rpart.control(minsplit = 10 , cp = 0.02 , maxdepth = 20))

```

```{r}
modelEntropyHyper
```

```{r}
fancyRpartPlot(modelEntropyHyper)

modelEntropyHyper
```

### Tahmin

```{r}
predModelEntropy <- predict(modelEntropy , testSet , type = "class")
predModelEntropy
```

```{r}
predModelGini <- predict(modelGini , testSet , type = "class")
```

```{r}
predModelEntropyHyper <- predict(modelEntropyHyper , testSet , type="class")
```
```{r}
library(caret)

confusionMatrix(predModelEntropy , testSet$Efficiency_WhKm)
```
## Doğruluk oranı %85 iyi model denilebilir.
## Güven aralığı %97
## p Value değer No Information Rate değerinden büyük çıkması modelimiz için performanslı olduğunu temsil ediyor.
## Kappa değeri Modelimiz iyi fakat geliştirebilir bir model olduğunu ifade ediyor.
## Dengeli bir model diyebiliriz.


```{r}
confusionMatrix(predModelEntropy , testSet$Efficiency_WhKm , mode = "prec_recall")
```

## F1 skorumuz %80 Modelimizin performansı 0'ı tahmin ederken iyi olduğunu ifade ediyor.

```{r}
confusionMatrix(predModelEntropy , testSet$Efficiency_WhKm , mode = "prec_recall" , positive = "1")

```

## F1 skorumuz %88 Modelimizin performansı 1'i tahmin ederken iyi olduğunu ifade ediyor.
