---
title: "Görselleştirme"
author: "Batuhan Doğanay"
date: "7/4/2022"
output: html_document
---

```{r setup, include=FALSE}
knitr::opts_chunk$set(echo = TRUE)
```

```{r}
library(readr)
ElectricCarData_Clean <- read_csv("Downloads/ElectricCarData_Clean.csv")
View(ElectricCarData_Clean)
```
```{r}
library(tidyverse)
library(ggpubr)
library(rstatix)
library(car)
library(broom)
library(dplyr)
library(tidyr)
library(haven)
library(readxl)
library(GGally)
library(corrplot)
library(psych)
library(mice)
library(readxl)
library(readxl)
library(alluvial)
```

```{r}
head(ElectricCarData_Clean)
```

```{r}
ElectricCarData_Clean$Efficiency_WhKm<-ifelse(ElectricCarData_Clean$Efficiency_WhKm <=170, "Düşük Elektrik Tüketimi", ifelse(ElectricCarData_Clean$Efficiency_WhKm >170 & ElectricCarData_Clean$Efficiency_WhKm <= 190,"Orta Elektrik Tüketimi","Yüksek Elektrik Tüketimi"))
ElectricCarData_Clean<-as.data.frame(ElectricCarData_Clean)
```


```{r}
ElectricCarData_Clean$PriceEuro<-ifelse(ElectricCarData_Clean$PriceEuro <=36500, "Düşük Fiyatlı Elektrikli Araçlar", ifelse(ElectricCarData_Clean$PriceEuro >170 & ElectricCarData_Clean$PriceEuro <= 80000,"Orta Fiyatlı Elektrikli Araçlar","Yüksek Fiyatlı Elektrikli Araçlar"))
ElectricCarData_Clean<-as.data.frame(ElectricCarData_Clean)
```


```{r}
summary(ElectricCarData_Clean)
str(ElectricCarData_Clean)
```
```{r}
any(is.na(ElectricCarData_Clean))
colSums(is.na(ElectricCarData_Clean))
```
```{r}
colnames(ElectricCarData_Clean)
```
```{r}
library(funModeling)
freq(ElectricCarData_Clean)
```
```{r}
ggplot(ElectricCarData_Clean, aes(PowerTrain , fill = Efficiency_WhKm )) +
  geom_bar(position = position_dodge()) + 
  ggtitle("Araç Çekiş Sistemlerine Göre Yakıt Tüketimi") +
  xlab("Araç Çekiş Sistemleri") + 
  ylab("Gözlem Sıklıkları")
```


```{r}
ggplot(ElectricCarData_Clean, aes(PriceEuro , fill = Efficiency_WhKm )) +
  geom_bar(position = position_dodge()) + 
  ggtitle("Araç Fiyatlarına Göre Elektrik Tüketimi") +
  xlab("Araç Fiyatlarına Göre Yakıt Tüketimi") + 
  ylab("Gözlem Sıklıkları")
```
```{r}
ggplot(ElectricCarData_Clean) + 
  geom_point(aes(x = Range_Km, y = Efficiency_WhKm, colour = BodyStyle)) + 
  scale_colour_brewer(type = 'qual')
```
## Araç tiplerine göre Maksimum mesafe ve Elektrik Tüketimi.
```{r}
plot(ElectricCarData_Clean[c(3,4,5)])
```

```{r}
car::scatterplotMatrix(ElectricCarData_Clean[c(3,4,5)])
```

```{r}
GGally::ggpairs(ElectricCarData_Clean[c(3,4,5)])
```

```{r}
ggplot(ElectricCarData_Clean, aes(x =AccelSec , y =TopSpeed_KmH )) +
  stat_smooth(method = "lm", se = FALSE, color = "green", formula = y ~ x) +
  stat_smooth(method = "lm", se = FALSE, color = "blue", formula = y ~ x + I(x ^ 2)) +
  stat_smooth(method = "lm", se = FALSE, color = "red", formula = y ~ x + I(x ^ 2)+ I(x ^ 3)) +
  geom_point(colour = "black", size = 1)
```
##Aracın 0-100KM/H performansına göre araçların yaptığı maksimum hız.

```{r}
library(ggplot2)
ggplot(ElectricCarData_Clean, aes(x=AccelSec, y=TopSpeed_KmH) ) +
  stat_density_2d(aes(fill = ..level..), geom = "polygon", colour="white")+theme_classic()

```
```{r}
library(ggpubr)
d1<-table(ElectricCarData_Clean$PriceEuro)
d1.df<-as.data.frame(d1)
x<-as.data.frame(table(ElectricCarData_Clean$Segment))
ggpie(x, "Freq",label="Var1")
```
```{r}
ggplot(ElectricCarData_Clean) + 
  geom_bar(aes(x = BodyStyle)) + 
  coord_polar()
```

```{r}
ggplot(ElectricCarData_Clean) + 
  geom_bar(aes(x = Segment)) + 
  coord_polar(theta = 'y') + 
  expand_limits(y = 70)
```

```{r}
Pasta <- paste0(x$Var1, " (", "%" ,format(x$Freq,digits=3), ")")

ggpie(x, "Freq",label=Pasta, fill="Var1", color = "white",palette = c("#00AFBB", "#E7B800", "#FC4E07","#FF1493","#228B22","#8B4513","#0000FF","#FFCC99" ), main="Segmentlere Göre Pasta Grafiği")
```

```{r}
library(plotrix)
fan.plot(x$Freq, labels = as.character(x$Var1),col=c("#00AFBB", "#E7B800", "#FC4E07","#FF1493","#228B22","#8B4513","#0000FF","#FFCC99"))

```

```{r}
t2<- table(ElectricCarData_Clean$PowerTrain, ElectricCarData_Clean$BodyStyle)
t2
```

```{r}
barplot(t2, main = "Stacked Bar Plot", xlab = "Matematik", ylab=  "Frequency", col = palette(), legend.text = rownames(t2))
```

```{r}
library(plotrix)
symbolbarplot(t2)
```

## Veri setindeki aracların tipine göre çekiş sistemini incelediğimizde SUV tipli araçların daha çok 4 çeker olduğunu varsayabiliriz.

```{r}
library(alluvial)
alluvial(ElectricCarData_Clean[c(9,11,12)], freq = ElectricCarData_Clean$Range_Km)
```

##Araçların aldığı maksimum mesafeye göre Araç çekiş sistemi Araç tipi ve Segmentlerinin alüvyal grafiği.

```{r}
ggplot(ElectricCarData_Clean, aes(x = TopSpeed_KmH, y = Brand)) + 
  geom_point() + 
  geom_text(aes(label = row.names(ElectricCarData_Clean)))
```
## Araç markalarına göre maksimum hıza sahip araç yoğunlukları.
